---
title: "Practica5"
author: "David M. Villalobo"
date: "2023-03-14"
output:
  pdf_document: default
  html_document: default
---

```{r setup, include=FALSE}
knitr::opts_chunk$set(echo = TRUE)
```

## Ej 1

Aplicamos un contraste de hipótesis

```{r}
set.seed(1)
z <- rnorm(100)
x <- rpois(100, 10.3)
y <- rbinom(100, 1, .25)
y1 <- 5*z+x*10+rnorm(100,2,1)
y2 <- 5*z+x*12+rnorm(100,2,1)

hist(y1)
hist(y2)

t.test(y1)
t.test(y2)

boxplot(y1, y2)
```

## Ej 2 
Decimos que la correlación lineal es una prueba de correlación paramétrica porque asume que las variables involucradas en el análisis siguen una distribución normal y que la relación entre ellas es lineal. Las pruebas paramétricas y no paramétricas son diferentes en cuanto a las suposiciones que hacen sobre la distribución de los datos y en cuanto a los tipos de datos que pueden analizar.


## Ej 3
Las variables más asociadas son la longitud con el peso, los tres asteriscos indican que es más significativa la correlación.

```{r}
library(correlation)
resultados <- correlation(data)
resultados
```
## Ej 4
Vemos más detalladamente la correlación entre las variables, gracias al color y los números que nos muestra.

```{r}
library(GGally)
matriz_correlacion2 <- cor(data)
pval_matrix <- cor.mtest(data)$p
ggcorr(matriz_correlacion2, p.mat = pval_matrix, label = TRUE, label_round = 2)
```

## Ej 5

```{r}
library(psych)
correlation::correlation(data)
```
## Ej 6

```{r}
ggplot(data, aes(x = longitud, y = peso)) + 
  geom_point() +
  geom_smooth(method = "lm", se = FALSE)
```
##Ej 7

```{r}
library(corrplot)
matriz_correlacion2 <- cor(data)
corrplot(matriz_correlacion2, method = "circle")
```
## Ej 8
Tienen una relación lineal negativa, es decir, cuando una variable aumenta, la otra tiende a disminuir.
Esta relación es significativamente diferente a 0.
En el caso de un tamaño muestral pequeño, como en este ejemplo de n=10, hay una mayor posibilidad de que la correlación observada sea una coincidencia. se recomienda tener un tamaño muestral mínimo de 30.

```{r}
distancia <- c(1.1,100.2,90.3,5.4,57.5,6.6,34.7,65.8,57.9,86.1)
n_piezas <- c(110,2,6,98,40,94,31,5,8,10)
data2 <- data.frame(distancia, n_piezas)
cor(data2)
cor.test(distancia, n_piezas)
correlation::correlation(data2)
```
## Ej 9
Una relación lineal se refiere a una relación entre dos variables que se puede representar por una línea recta. Por otro lado, una relación monótona se refiere a una relación entre dos variables que sigue un patrón creciente o decreciente, pero no necesariamente lineal.


## Ej 10
Se suele aplicar la correlación de rangos de Spearman. Con un par de vectores, por ejemplo, utilizamos cor.test(x, y, method = "spearman").

